臺灣臺中地方法院民事裁定
111年度訴字第2542號
原      告  陳俊亦  


被      告  李冠薇  



上列當事人間請求合作契約書不成立等事件，本院裁定如下：
    主  文
本件訴訟標的價額核定為新臺幣1,974,002元。
原告應於本裁定送達後5日內補繳第一審裁判費新臺幣貳萬零陸
佰零貳元，如逾期未繳，即駁回其訴。
    理  由
一、按訴訟標的之價額，由法院核定；核定訴訟標的之價額，以
    起訴時之交易價額為準，無交易價額者，以原告就訴訟標的
    所有之利益為準，民事訴訟法第77條之1第1項、第2項定有
    明文。次按以一訴主張數項標的者，其價額合併計算之。但
    所主張之數項標的互相競合或應為選擇者，其訴訟標的價額
    ，應依其中價額最高者定之。以一訴附帶請求其孳息、損害
    賠償、違約金或費用者，不併算其價額。民事訴訟法第77條
    之2亦有明定。
二、查原告提起本件訴訟，未據繳納裁判費。經查，原告乃聲明
    請求：（一）雙方合作契約書不成立。（二）契約不成立時
    被告應依契約解除時按投資金額比例50%，應於9月結束，金
    額新臺幣（下同）964,000元。（三）原告所出資購買之筆
    電、冰箱、洗衣機、螢幕、冷氣等返還被告。…（六）原告
    於合夥開店期間請假幫忙之補償金額464,512元。查原告聲
    明第1項為確認契約不成立之訴，其合作契約之價額為140萬
    元；而第2項聲明以確認兩造合作契約不成立為由，主張被
    告應返還投資金額96萬4000元。上開2項聲明雖為2個訴訟標
    的，惟自經濟上觀之，其訴訟終局目的相同，應依其中價額
    最高者定之，故其訴訟標的價額應以第1項聲明核定為140萬
    元。又聲明第3項係請求被告返還原告所出資購買之筆電、
    冰箱、洗衣機、螢幕、冷氣等，而依原告陳報上開物品於本
    件起訴時之價值約為10萬9490元。另聲明第6項係請求被告
    補償原告於合夥開店期間請假幫忙之薪資46萬4512元。揆諸
    上開規定，原告主張數項標的，其訴訟標的之價額應合併計
    算之。基此，本件訴訟標的價額核定為1,974,002元（計算
    式：0000000+109490+464512=0000000），應徵第一審裁判
    費為20,602元。茲依民事訴訟法第249條第1項第6款規定，
    命原告於本裁定送達後5日以內，逕向本院如數補繳，如逾
    期未繳，即駁回其訴，特此裁定。
三、另原告起訴狀所載訴之聲明第1項為「雙方合作契約書不成
    立」；惟事實理由則稱「擬請求返還因契約解除之投資價金
    額140萬…」，故本件暫以原告訴之聲明主張契約不成立核定
    訴訟標的價額；惟倘若原告乃欲主張解除契約，則應具新準
    備書狀以補正聲明（併需附此新準備書狀之繕本3份予本院
    ），本院亦將依原告之聲明重新核定本件訴訟標的之價額及
    應繳納之裁判費。蓋按原告主張「合作契約書不成立」，當
    為自始不成立，而與聲明第2項主張「契約解除時，…應於至
    9月結束」等情，似為「解約」或「終止」合作契約之意，
    均顯有矛盾之處，是原告應先行確認本件訴訟標的之主張究
    為何，以利本件訴訟之進行及核定訴訟標的價額與裁判費。
中　　華　　民　　國　　111 　年　　10　　月　　20　　日
                  民事第五庭  法  官  許惠瑜
以上正本係照原本作成。
關於訴訟標的價額核定部分，如不服本裁定，應於送達後10日內
向本院提出抗告狀並表明抗告理由（須繳裁判費1,000元，並附
抗告狀繕本）；其餘關於命補費部分，不得抗告。 　　　　
中　　華　　民　　國　　111 　年　　10　　月　　20　　日
                                書記官  高偉庭